臺灣高等法院刑事裁定　　　　　　　　　100年度抗字第981號
抗　告　人
即　被　告　鄭辛宏
上列抗告人即被告因傷害案件，不服臺灣板橋地方法院中華民國
100 年7 月4 日所為沒入保證金之裁定（100 年度聲字第2960號
），提起抗告，本院裁定如下：
    主  文
抗告駁回。
    理  由
一、按具保之被告逃匿者，應命具保人繳納指定之保證金額，並
    沒入之；不繳納者，強制執行；保證金已繳納者，沒入之，
    刑事訴訟法第118 條第1 項定有明文。
二、本件原裁定以具保人鄭達民因抗告人即被告鄭辛宏（下稱被
    告）傷害案件，經依原審法院指定之保證金額，出具現金新
    臺幣（以下同）10萬元保證（99年刑保字第86號）後，已將
    被告停止羈押釋放，惟被告經臺灣板橋地方法院檢察署檢察
    官合法傳喚，無正當理由不到案執行，復經該署檢察官按址
    飭警拘提無著，致無法執行刑罰，且依具保人鄭達民之住址
    通知，具保人亦未遵期帶同被告到案接受執行等情，有臺灣
    板橋地方法院刑事保證金收據、臺灣板橋地方法院檢察署通
    知、送達證書、拘票暨拘提報告書、法務部戶役政連結作業
    系統查詢資料等件在卷可稽，又被告於原審為裁定時仍未到
    案執行，經原審依職權查明屬實，有本院在監在押全國紀錄
    表附卷足憑，認被告顯已逃匿，故依刑事訴訟法第118 條第
    1 項、第121 條第1 項，裁定將具保人鄭達民繳納之保證金
    10萬元沒入等語。
三、抗告意旨略以：伊於交保後，曾經臺灣板橋地方法院檢察署
    傳喚2 次，均按時出庭，非如檢察官所指有逃匿情事，伊與
    家中有聯繫，知悉100 年6 月16日應到案執行，但因家中有
    老父及幼子，老父年邁，自養能力有限，方未準時到案受刑
    ，並非有意藏匿；另伊於100 年7 月14日經警方臨檢時，係
    因另案通緝而到案，警方所查詢之通緝案號並非本案，但於
    隔日15日移交時，臨時通知伊遭通緝者為本案案號及通緝內
    容，是否有違法定程序？伊家中經濟狀況不好，僅剩老父一
    人，此具保金10萬元為老父維持生計之命脈，若不予沒收10
    萬元，伊父尚得勉持待其出獄，求免為沒入等語。
四、經查：被告因傷害等案件，經本院判處應執行有期徒刑5 年
    ，被告不服，提起上訴，復經最高法院以100 年度台上字第
    559 號駁回其上訴，於100 年2 月8 日確定，並送執行；嗣
    經臺灣板橋地方法院檢察署檢察官按被告住所地址傳喚被告
    於100 年5 月31日到案執行，上開執行傳票於100 年5 月16
    日寄存送達於被告新北市○○區○○街2 段342 巷24號2 樓
    住所，並於100 年5 月11日另函知具保人鄭達民應通知或帶
    同被告到案執行，該函件於100 年5 月16日送達於同上址，
    同因未會晤具保人而為寄存送達，此有臺灣板橋地方法院檢
    察署送達證書2 件、臺灣板橋地方法院檢察署100 年5 月11
    日板檢玉竹（100 執字2366號）字通知1 件等影本在卷可稽
    ，惟具保人並未帶同被告到案執行或陳報所在，被告亦未依
    時到案接受執行。復經臺灣板橋地方法院檢察署檢察官派警
    前往上址拘提被告未獲，有臺灣板橋地方法院檢察署檢察官
    100 年度執字第2336號拘票暨報告書各1 件等影本在卷可按
    ，是被告經合法傳喚、拘提均不到庭，具保人亦未遵期通知
    或帶同被告到案，被告亦於抗告狀內自承應到案執行而未依
    時到案等語，其顯有逃匿之事實，堪足認定。又被告縱有多
    案遭通緝，然本件係依據確定判決傳喚被告到案執行，並不
    受緝獲案號之影響；況被告係於100 年7 月15日始經通緝到
    案，有本院在監在押全國紀錄表在卷可憑，其於原審100 年
    7 月4 日裁定沒入保證金時，尚逃避到案且經合法傳、拘未
    著，為具保之被告逃匿者，依首揭規定，應將已繳納之保證
    金沒入，該強制規定並無裁量空間，原裁定依法諭知沒入，
    並無違誤。綜上，本件抗告為無理由，應予駁回。
據上論斷，應依刑事訴訟法第412 條，裁定如主文。
中    華    民    國   100    年    9     月    9     日
                  刑事第十九庭審判長法  官  鄧振球
                                    法  官  潘翠雪
                                    法  官  彭幸鳴
以上正本證明與原本無異。
不得再抗告。
                                    書記官  陳靜姿
中    華    民    國   100    年    9     月    9     日